Inventaris van het archief van de Nederlandse Permanente Vertegenwoordiging bij de Raad van Europa te Straatsburg, 1955-1974
Nationaal Archief, Den Haag
- Onderwerpen, 3
  - Juridische aangelegenheden, 3.4
    - Volkenrecht en internationaal recht, 3.4.2
      - Rechten van de mens, 3.4.2.4
        - Stukken betreffend het Europees Hof voor de Rechten van de Mens en de Europese Commissie voor de Rechten van de Mens., 1955 - 1979; 915-1002; 42 pakken en 46 omslagen
          - Europese Commissie voor de Rechten van de Mens. 1955 - 1977, 915-993
            - Behandeling van klachten van individuen, groepen en organisaties tegen lidstaten. Knecht, G.-Verenigd Koninkrijk. 1971 - 1972, 947
            - Behandeling van klachten van individuen, groepen en organisaties tegen lidstaten. Koot, M.-Nederland. 1967, 948
            - Behandeling van klachten van individuen, groepen en organisaties tegen lidstaten. Levy, Y,- West-Duitsland. 1973 - 1976, 949
            - Behandeling van klachten van individuen, groepen en organisaties tegen lidstaten. Lokkertsen-Meertens, E.-Nederland. 1973 - 1974, 950
            - Behandeling van klachten van individuen, groepen en organisaties tegen lidstaten. Mellin, F.J.-West-Duitsland. 1973 - 1974, 951
            - Behandeling van klachten van individuen, groepen en organisaties tegen lidstaten. Müller, C.-Oostenrijk. 1975 - 1976, 952
            - Behandeling van klachten van individuen, groepen en organisaties tegen lidstaten. Nationaal Syndikaat van de Belgische Politie-België. 1972 - 1976, 953
            - Behandeling van klachten van individuen, groepen en organisaties tegen lidstaten. Neumeister, F.-Oostenrijk en België. 1970 - 1974, 954
            - Behandeling van klachten van individuen, groepen en organisaties tegen lidstaten. Nielsen, B.S.-Denemarken. 1959 - 1961, 955
            - Behandeling van klachten van individuen, groepen en organisaties tegen lidstaten. Oosterbaan, I.J.A.-Nederland. 1971, 956
            - Behandeling van klachten van individuen, groepen en organisaties tegen lidstaten. Quik, J.C. en Schuyt, A.C.-Nederland. 1974 - 1975, 957
            - Behandeling van klachten van individuen, groepen en organisaties tegen lidstaten. Ringeisen, M.-Oostenrijk. 1970 - 1975, 958; pak
            - Behandeling van klachten van individuen, groepen en organisaties tegen lidstaten. Scheichelbauer, P.-Oostenrijk. 1970 - 1971, 959; pak
            - Behandeling van klachten van individuen, groepen en organisaties tegen lidstaten. Schmidt, F. en Dahlstrom, H.-Zweden. 1972 - 1976, 960
            - Behandeling van klachten van individuen, groepen en organisaties tegen lidstaten. Schotanus, erven-Nederland. 1965 - 1966, 961
            - Behandeling van klachten van individuen, groepen en organisaties tegen lidstaten. Simon-Herold, J.-Oostenrijk. 1972 - 1973, 962
            - Behandeling van klachten van individuen, groepen en organisaties tegen lidstaten. Smaïl Baouya, M.-West-Duitsland. 1969 - 1970, 963
            - Behandeling van klachten van individuen, groepen en organisaties tegen lidstaten. Soltikow, M.-West-Duitsland. 1969 - 1971, 964; pak
            - Behandeling van klachten van individuen, groepen en organisaties tegen lidstaten. Svenska Lomannaforbundet-Zweden. 1971 - 1976, 965
            - Behandeling van klachten van individuen, groepen en organisaties tegen lidstaten. Televizier NV-Nederland. 1965 - 1968, 966; pak
            - Behandeling van klachten van individuen, groepen en organisaties tegen lidstaten. Vampel, A.-Oostenrijk. 1971 - 1975, 967
            - Behandeling van klachten van individuen, groepen en organisaties tegen lidstaten. Verhaegen, P.M.C.-Nederland. 1971 - 1972, 968
            - Behandeling van klachten van individuen, groepen en organisaties tegen lidstaten. Wallace, C.W.-Nederland. 1965 - 1967, 969; pak
            - Behandeling van klachten van individuen, groepen en organisaties tegen lidstaten. Wilde, de, J., Ooms, F. en Versyp, E.-België. 1970 - 1972, 970
            - Behandeling van klachten van lidstaten onderling inzake schendingen van mensenrechten. Denemarken, Noorwegen, Zweden en Nederland-Griekenland. 1967, 971; pak
            - Behandeling van klachten van lidstaten onderling inzake schendingen van mensenrechten. Denemarken, Noorwegen, Zweden en Nederland-Griekenland. 1968 jan.- apr., 972; pak
            - Behandeling van klachten van lidstaten onderling inzake schendingen van mensenrechten. Denemarken, Noorwegen, Zweden en Nederland-Griekenland. 1968 mei 01 - 16, 973; pak
            - Behandeling van klachten van lidstaten onderling inzake schendingen van mensenrechten. Denemarken, Noorwegen, Zweden en Nederland-Griekenland. 1968 mei 17-31, 974; pak
            - Behandeling van klachten van lidstaten onderling inzake schendingen van mensenrechten. Denemarken, Noorwegen, Zweden en Nederland-Griekenland. 1968 juni, 975; pak
            - Behandeling van klachten van lidstaten onderling inzake schendingen van mensenrechten. Denemarken, Noorwegen, Zweden en Nederland-Griekenland. 1968 juli - aug., 976; pak
            - Behandeling van klachten van lidstaten onderling inzake schendingen van mensenrechten. Denemarken, Noorwegen, Zweden en Nederland-Griekenland. 1968 sep., 977; pak
            - Behandeling van klachten van lidstaten onderling inzake schendingen van mensenrechten. Denemarken, Noorwegen, Zweden en Nederland-Griekenland. 1968 okt., 978; pak
            - Behandeling van klachten van lidstaten onderling inzake schendingen van mensenrechten. Denemarken, Noorwegen, Zweden en Nederland-Griekenland. 1968 nov., 979; pak
            - Behandeling van klachten van lidstaten onderling inzake schendingen van mensenrechten. Denemarken, Noorwegen, Zweden en Nederland-Griekenland. 1968 dec., 980; pak
            - Behandeling van klachten van lidstaten onderling inzake schendingen van mensenrechten. Denemarken, Noorwegen, Zweden en Nederland-Griekenland. 1969 jan. - feb., 981; pak
            - Behandeling van klachten van lidstaten onderling inzake schendingen van mensenrechten. Denemarken, Noorwegen, Zweden en Nederland-Griekenland. 1969 mrt., 982; pak
            - Behandeling van klachten van lidstaten onderling inzake schendingen van mensenrechten. Denemarken, Noorwegen, Zweden en Nederland-Griekenland. 1969 apr. - mei, 983; pak
            - Behandeling van klachten van lidstaten onderling inzake schendingen van mensenrechten. Denemarken, Noorwegen, Zweden en Nederland-Griekenland. 1969 juni, 984; pak
            - Behandeling van klachten van lidstaten onderling inzake schendingen van mensenrechten. Denemarken, Noorwegen, Zweden en Nederland-Griekenland. 1969 juli, 985; pak
            - Behandeling van klachten van lidstaten onderling inzake schendingen van mensenrechten. Denemarken, Noorwegen, Zweden en Nederland-Griekenland. 1969 aug. - dec., 986; pak
            - Behandeling van klachten van lidstaten onderling inzake schendingen van mensenrechten. Denemarken, Noorwegen, Zweden en Nederland-Griekenland. 1970 jan. -mrt., 987; pak
            - Behandeling van klachten van lidstaten onderling inzake schendingen van mensenrechten. Denemarken, Noorwegen, Zweden en Nederland-Griekenland. 1970 apr. - 1971, 988; pak
            - Behandeling van klachten van lidstaten onderling inzake schendingen van mensenrechten. Oost-Afrikanen-Verenigd Koninkrijk. 1970 - 1973, 989; pak
            - Behandeling van klachten van lidstaten onderling inzake schendingen van mensenrechten. Ierland-Verenigd Koninkrijk. 1971 - 1974, 990
            - Behandeling van klachten van lidstaten onderling inzake schendingen van mensenrechten. Cyprus-Turkije. 1972 - 1977, 991; pak
            - Behandeling van klachten van lidstaten onderling inzake schendingen van mensenrechten. Denemarken, Noorwegen, Zweden-Griekenland. 1974 - 1976, 992
            - Behandeling van klachten van lidstaten onderling inzake schendingen van mensenrechten. Griekenland-Verenigd Koninkrijk., 993
          - Instelling en werkwijze van het Europees Hof voor de Rechten van de Mens. 1958 - 1974, 994-1000
            - Algemeen. 1958-1959, 994; pak
            - Algemeen. 1960-1964, 995; pak
            - Algemeen. 1965-1972, 996; pak
            - Algemeen. 1973-1974, 997; pak
            - Behandeling van zaken. G. Lawless. 1958 - 1961, 998
            - Behandeling van zaken. M. de Becker. 1958 - 1962, 999
            - Privileges en immuniteiten voor rechters en medewerkers van het Hof. 1961 - 1963, 1000
          - Totstandkoming van de Overeenkomst betreffende personen die deelnemen aan procedures van de Europese Commissie en het Europese Hof voor de Rechten van de Mens. 1965 - 1979, 1001-1002
            - 1965-1974, 1001
            - 1969-1979, 1002
        - Stukken betreffende totstandkoming en herziening van verdragen met betrekking tot de rechten van de mens., 1955 - 1979; 1003-1024; 16 pakken en 6 omslagen
          - Totstandkoming en herziening van Europese verdragen. 1955 - 1975, 1003-1021
            - Verdrag tot bescherming van de rechten van de mens en de fundamentele vrijheden. Algemeen. 1955-1959, 1003
            - Verdrag tot bescherming van de rechten van de mens en de fundamentele vrijheden. Algemeen. 1960-1961, 1004
            - Verdrag tot bescherming van de rechten van de mens en de fundamentele vrijheden. Algemeen. 1962-1963, 1005
            - Verdrag tot bescherming van de rechten van de mens en de fundamentele vrijheden. Algemeen. 1964, 1006
            - Verdrag tot bescherming van de rechten van de mens en de fundamentele vrijheden. Algemeen. 1965, 1007
            - Verdrag tot bescherming van de rechten van de mens en de fundamentele vrijheden. Algemeen. 1966, 1008
            - Verdrag tot bescherming van de rechten van de mens en de fundamentele vrijheden. Algemeen. 1967, 1009
            - Verdrag tot bescherming van de rechten van de mens en de fundamentele vrijheden. Algemeen. 1968, 1010
            - Verdrag tot bescherming van de rechten van de mens en de fundamentele vrijheden. Algemeen. 1969, 1011
            - Verdrag tot bescherming van de rechten van de mens en de fundamentele vrijheden. Algemeen. 1970, 1012
            - Verdrag tot bescherming van de rechten van de mens en de fundamentele vrijheden. Algemeen. 1971-1972, 1013
            - Verdrag tot bescherming van de rechten van de mens en de fundamentele vrijheden. Algemeen. 1973, 1014
            - Verdrag tot bescherming van de rechten van de mens en de fundamentele vrijheden. Algemeen. 1974, 1015; omslag
            - Verdrag tot bescherming van de rechten van de mens en de fundamentele vrijheden. Vrijheid van meningsuiting in de landen van Europa. 1968, 1016; omslag
            - Verdrag tot bescherming van de rechten van de mens en de fundamentele vrijheden. Ontwerpverdrag inzake niet toepasselijkheid van een wettelijke verjaringstermijn met betrekking tot misdaden tegen de mensheid en oorlogsmisdaden. 1968 - 1974, 1017
            - Verdrag tot bescherming van de rechten van de mens en de fundamentele vrijheden. Comité van Deskundigen inzake de rechten van de mens met betrekking tot de instelling van nationale persraden. Overleg inzake de instelling van nationale persraden. 1968 - 1973, 1018
            - Verdrag tot bescherming van de rechten van de mens en de fundamentele vrijheden. Comité van Deskundigen inzake de rechten van de mens met betrekking tot de instelling van nationale persraden. Overleg inzake de instelling van nationale persraden. 1974, 1019
            - Verdrag tot bescherming van de rechten van de mens en de fundamentele vrijheden. Comité van Deskundigen inzake de rechten van de mens met betrekking tot de instelling van nationale persraden. Bezoek van een groep Ulemas uit Saoedi-Arabië. 1973 - 1975, 1020; omslag
            - Europees Verdrag Buitenlandse Correspondenten. 1972 - 1974, 1021; omslag
          - Overleg inzake problemen in verband met het naast elkaar bestaan van de verdragen voor de Rechten van de Mens van de Verenigde Naties en van de Raad van Europa. 1968 - 1970, 1022
          - Ratificatie van verdragen van de Verenigde Naties inzake de mensenrechten door de lidstaten van de Raad van Europa. 1969 - 1973, 1023; omslag
          - Totstandkoming van de Amerikaanse conventie inzake de rechten van de mens. 1969 - 1979, 1024; omslag
        - Stukken betreffende diverse aangelegenheden met betrekking tot de rechten van de mens., 1958 - 1976; 1025-1030; 6 pakken
          - 1958-1964, 1025
          - 1965-1968, 1026
          - 1968, 1027
          - 1969-1970, 1028
          - 1971-1976, 1029
          - 1975-1976, 1030
        - Stukken betreffende een aanbeveling inzake van de Raadgevende Vergadering inzake de vrijlating van politieke gevangenen in communistische Europese landen., 1965; 1031; 1 omslag
        - Stukken betreffende het ter beschikking stellen van boekwerken door lidstaten van de Raad van Europa ten behoeve van de bibliotheek in het gebouw voor de Rechten van de Mens., 1965 - 1966; 1032; 1 omslag
        - Stukken betreffende een aanbeveling van de Raadgevende Vergadering inzake het uitvoeren van sancties bij gijzelingen., 1966 - 1967; 1033; 1 omslag
        - Stukken betreffende de samenwerking met het Internationale Instituut voor de Mensenrechten te Straatsburg (Institut Cassin)., 1969 - 1974; 1034-1035; 2 pakken
          - 1969-1972, 1034
          - 1973-1974, 1035
        - Stukken betreffende de deelname van Nederland aan filmfestivals in het kader van de mensenrechten te Straatsburg., 1971 - 1973; 1036; 1 omslag
        - Stukken betreffende herziening van het militair tuchtrecht in Nederland in relatie tot het Europese Verdrag inzake de Mensenrechten., 1971 - 1974; 1037; 1 omslag
        - Stukken betreffende de Parlementaire Conferentie Mensenrechten te Wenen, 1972., 1972 - 1973; 1038; 1 pak
        - Stukken betreffende de conferentie inzake het humanitair oorlogsrecht te Genève, 1974., 1973 - 1974; 1039; 1 omslag
    - Publiekrecht, 3.4.3
      - Stukken betreffende de status van staatlozen en de nationaliteit van hun kinderen., 1955 - 1960; 1040; 1 omslag
      - Stukken betreffende de totstandkoming en voorbereiding van Europese verdragen inzake het publiekrecht., 1955 - 1974; 1041-1057; 13 pakken en 4 omslagen
        - Europees Vestigingsverdrag. 1955 - 1974, 1041-1049
          - 1955, 1041
          - 1956, 1042
          - 1957-1963, 1043
          - 1965, Deel I., 1044
          - 1965, Deel II., 1045
          - 1966-1968, 1046
          - 1969-1970, 1047
          - 1971-1973, 1048
          - 1974, 1049
        - Verdrag inzake vestiging van maatschappijen (behandeling rechtspersonen). 1956 - 1968, 1050-1052
          - 1956-1959, 1050
          - 1960-1964, 1051
          - 1965-1968, 1052; omslag
        - Verdrag inzake de beperking van meervoudige nationaliteit. 1958 - 1963, 1053
        - Europees Consulaire Verdrag. 1959 - 1968, 1054-1056
          - 1959-1964, 1054
          - 1965-1967, 1055; omslag
          - 1968, 1056; omslag
        - Verdrag betreffende beperking van gevallen van meervoudige nationaliteit en betreffende militaire verplichtingen in geval van meervoudige nationaliteit. 1972 - 1973, 1057; omslag
      - Stukken betreffende de rechtspositie van nationale minderheden in Europa., 1956 - 1969; 1058-1059; 2 omslagen
        - 1956-1964, 1058
        - 1969, 1059
      - Stukken betreffende bijeenkomsten van het Comité van Deskundigen inzake publicatie van repertoria over internationaal publiekrecht., 1961 - 1968; 1060-1061; 1 pak en 1 omslag
        - 1961-1964, 1060; pak
        - 1965-1968, 1061
      - Stukken betreffende de verkrijging van nationaliteit door echtgenoten van verschillende nationaliteit en hun kinderen., 1967 - 1974; 1062-1063; 2 omslagen
        - Algemeen. 1967 - 1968, 1062
        - Zittingen van het Comité van Deskundigen inzake de verkrijging van nationaliteit door echtgenoten van verschillende nationaliteit en hun kinderen. 1974, 1063
      - Stukken betreffende de Minderhedencongres te Amsterdam, 1973., 1973 - 1974; 1064; 1 omslag
  - Culturele aangelegenheden, voorlichting, 3.5
    - Algemeen, 3.5.1
      - Stukken betreffende plannen voor de publicatie van een handboek inzake Europese organisaties door de Raad van Europa., 1955; 1065; 1 omslag
      - Stukken betreffende bijeenkomsten van het Comité van Culturele Deskundigen van de Raad van Europa., 1955 - 1961; 1066; 1 omslag
      - Stukken betreffende Europese samenwerking op cultureel gebied., 1955 - 1974; 1067-1074; 8 pakken
        - 1955 - 1961 juli, 1067
        - 1961 aug. - dec., 1068
        - 1962 jan. - juni, 1069
        - 1962 juli - dec., 1070
        - 1963 jan. - apr., 1071
        - 1963 mei - dec., 1072
        - 1964 jan. - juni, 1073
        - 1964 juli - dec., 1074
      - Stukken betreffende het Cultureel Fonds van de Raad van Europa., 1955 - 1974; 1075-1079; 3 pakken en 2 omslagen
        - Algemeen. 1965 - 1973, 1075; omslag
        - Instelling. 1955 - 1960, 1076
        - Rapporten. 1958 - 1964, 1077
        - Bijeenkomsten en rapportage van de Raad van Administratie. 1961, 1078
        - Financiële aangelegenheden. 1972 - 1974, 1079; omslag
      - Stukken betreffende de opstelling van een intern reglement inzake het Comité Culturel Mixte., 1956 - 1957; 1080; 1 omslag
      - Stukken betreffende de oprichting van en samenwerking met de Celestinastichting, met als doel de oprichting van een Europees cultureel ontmoetingscentrum te Arbea in Zwitserland., 1956 - 1969; 1081-1082; 2 omslagen
        - 1956-1964, 1081
        - 1965-1969, 1082
      - Stukken betreffende de toetreding van diverse landen tot de Europese Culturele Conventie., 1956 - 1969; 1083-1084; 2 omslagen
        - 1956-1962, 1083
        - 1966-1969, 1084
      - Stukken betreffende congressen van de Europese Stichting voor de Cultuur., 1957 - 1962; 1085; 1 omslag
      - Stukken betreffende de oprichting van een Europees cultureel centrum te Delphi in Griekenland., 1957 - 1970; 1086-1087; 2 omslagen
        - 1957-1962, 1086
        - 1969-1970, 1087
      - Stukken betreffende de activiteiten van de Raad van Europa inzake jeugdaangelegenheden., 1957 - 1974; 1088-1100; 13 pakken
        - Algemeen. 1957 - 1974, 1088-1098
          - 1957-1959, 1088
          - 1960-1964, 1089
          - 1965-1968, 1090
          - 1969, 1091
          - 1970, 1092
          - 1971, 1093
          - 1972 jan. - apr., 1094
          - 1972 mei - dec., 1095
          - 1973 jan. - juni, 1096
          - 1973 juli - dec., 1097
          - 1974, 1098
        - Behandeling van de crisis in de Europese maatschappij met betrekking tot de jeugd. 1968 - 1970, 1099
        - Bijeenkomsten van het Europees Jeugdfonds. 1972, 1100
      - Stukken betreffende het verlenen van mede werking aan studiereizen voor arbeiders door de Raad van Europa., 1959 - 1961; 1101; 1 omslag
      - Stukken betreffende de culturele banden tussen de lidstaten van de Raad van Europa en de Oost-Europese landen., 1959 - 1971; 1102-1103; 2 omslagen
        - 1959-1964, 1102
        - 1965-1971, 1103
      - Stukken betreffende Europese congressen inzake vrijetijdsbesteding te Straatsburg., 1960 - 1964; 1104; 1 omslag
      - Stukken betreffende de invoering van een Europese culturele identiteitskaart., 1961; 1105; 1 omslag
      - Stukken betreffende de bijeenkomsten van de Raad voor Culturele Samenwerking., 1965 - 1974; 1106-1118; 13 pakken en 1 omslag
        - 1965 jan. - feb., 1106
        - 1965 mrt. - nov., 1107
        - 1966, 1108
        - 1967 jan. - feb., 1109
        - 1967 mrt. - dec., 1110
        - 1968, 1111
        - 1969, 1112
        - 1970, 1113
        - 1971, 1114
        - 1972, 1115
        - 1973 jan. - mei, 1116; omslag
        - 1973 juni - dec., 1117
        - 1974, 1118
      - Rapporten van de Assemblee inzake de culturele situatie en relaties tussen kerk en staat in Oost-Europa., 1968; 1119; 1 omslag
      - Rapporten van het Committee for Out-of-school Education van de Raad van Europa over de permanente educatie., 1969; 1120; 1 pak
    - Natuur- en cultuurbescherming, 3.5.2
      - Stukken betreffende maatregelen ter bescherming van plaatsen en gebouwen van historische en artistieke waarde., 1958 - 1974; 1121-1130; 6 pakken en 4 omslagen
        - Algemeen. 1960 - 1974, 1121-1125
          - 1960-1964, 1121
          - 1965-1969, 1122
          - 1970, 1123
          - 1971-1973, 1124
          - 1973-1974, 1125; omslag
        - Verdrag inzake de bescherming van culturele goederen in geval van gewapend conflict. 1958 - 1959, 1126; omslag
        - Totstandkoming van de Europese overeenkomst inzake de bescherming van het archeologisch erfgoed en organisatie van het Europees Monumentenjaar 1975. 1968 - 1974, 1127-1129
          - 1968-1972, 1127
          - 1973-1974, 1128
          - 1974, 1129; omslag
        - Maatregelen inzake het behoud en de restauratie van Venetië. 1970 - 1974, 1130; omslag
      - Stukken betreffende het voeren van overleg inzake de natuurbescherming door het Europese comité voor het behoud van de natuur en de natuurlijke hulpbronnen., 1961 - 1977; 1131-1139; 8 pakken en 1 omslag
        - 1961-1962, 1131
        - 1963-1964, 1132
        - 1965, 1133
        - 1966, 1134
        - 1967-1968, 1135
        - 1969-1970, 1136
        - 1971, 1137
        - 1972-1973, 1138
        - 1974, 1139; omslag
      - Stukken betreffende de samenwerking inzake de bestemming van afvalstoffen., 1965 - 1968; 1140; 1 omslag
      - Stukken betreffende de toekenning van het Europees diploma voor natuurreservaten door de Raad van Europa., 1967 - 1974; 1141-1142; 1 pak en 1 omslag
        - Diverse toekenningen, onder andere aan de Boschplaat in 1970. 1967 - 1972, 1141
        - Wijziging van de regeling inzake de toekenning van het diploma. 1973 - 1974, 1142; omslag
      - Stukken betreffende het beleid inzake het leefklimaat in Europa., 1967 - 1974; 1143-1150; 7 pakken en 1 omslag
        - Algemeen. 1967 - 1974, 1143-1148
          - 1967-1972, 1143
          - 1970, 1144
          - 1972 jan. - mei, 1145
          - 1972 juni - dec., 1146
          - 1973 jan. - mrt., 1147
          - 1973 juni - 1974, 1148
        - Behandeling in de Raadgevende Vergadering. 1967 - 1972, 1149
        - De invloed van supersonische vluchten van de burgerluchtvaart op het menselijk leefklimaat. 1972, 1150; omslag
      - Stukken betreffende het gebruik van en controle op het gebruik van pesticiden in de landbouw., 1968 - 1977; 1151-1152; 1 pak en 1 omslag
        - 1968-1972, 1151
        - 1973-1977, 1152; omslag
      - Stukken betreffende de problematiek inzake de vogelvangst door middel van netten in Italië., 1969 - 1970; 1153; 1 omslag
      - Stukken betreffende de Europese conferentie inzake natuurbescherming van de Raad van Europa te Straatsburg van 9 - 12 februari 1970., 1969 - 1971; 1154-1159; 6 pakken
        - 1969 apr. - okt., 1154
        - 1969 nov. - dec., 1155
        - 1970-1971, 1156
        - Bijlagen. 1969 - 1970, 1157-1159
          - Deel I. 1969 - 1970, 1157
          - Deel II. 1969 - 1970, 1158
          - Deel III. 1969 - 1970, 1159
      - Stukken betreffende de plannen voor de oprichting van een Europese organisatie van nationale parken en natuurreservaten., 1969 - 1974; 1160-1161; 1 pak en 1 omslag
        - 1969-1973, 1160
        - 1974, 1161; omslag
      - Stukken betreffende de ministeriële conferenties inzake het leefklimaat te Wenen van 28 - 30 maart 1973., 1970 - 1974; 1162-1165; 2 pakken en 2 omslagen
        - Vergaderstukken. 1972 - 1974, 1162-1164
          - 1972, 1162; pak
          - 1973, 1163; pak
          - 1974, 1164
        - Bijlagen. 1970 - 1972, 1165
      - Stukken betreffende vergaderingen van de Coördinatiecommissie voor Internationale Milieuvraagstukken., 1973 - 1974; 1166; 1 omslag